【裁判字號】    95,訴,996
【裁判日期】    950823
【裁判案由】    毒品危害防制條例
【裁判全文】
臺灣板橋地方法院刑事判決               95年度訴字第996號
公  訴  人  臺灣板橋地方法院檢察署檢察官
被      告  甲○○
上列被告因違反毒品危害防制條例案件，經檢察官提起公訴（95
年度毒偵字第198 號），本院合議庭裁定適用簡式審判程序，判
決如下：
    主  文
甲○○施用第一級毒品，累犯，處有期徒刑捌月，扣案海洛因貳
包（驗餘淨重共為零點壹柒公克），沒收銷燬之。
    事  實
一、甲○○曾於民國（下同）90年度間施用毒品，經臺灣士林地
    方法院於91年1 月16日以90年度毒聲字第1577號裁定送觀察
    勒戒後，認無繼續施用毒品傾向，而由臺灣士林地方法院檢
    察署檢察官於91年6 月21日以91毒偵緝字第97號不起訴處分
    ，91年6 月21日出所；復於92年間因施用毒品，經臺灣士林
    地方法院於92年3 月16日以92年度毒聲字第270 號裁定送觀
    察勒戒後，認有繼續施用毒品傾向，由該院於92年4 月14日
    以92年度毒聲字第380 號裁定強制戒治，於93年1 月9 日因
    法律修正而出所（強制戒治尚未執行完畢）。又甲○○於92
    年間因施用毒品案件，經臺灣士林地方法院於92年6 月11日
    以92度訴字第305 號判決有期徒刑9 月，92年7 月14日確定
    ，93年9 月30日縮刑期滿執行完畢。竟於91年6 月21日觀察
    勒戒出所後5 年以內，於94年12月22日左右，在臺北縣板橋
    市○○路○ 段130 巷8 號5 樓住處，以針筒注射方式，施用
    第一級毒品海洛因1 次，並於施用後將針筒丟棄而滅失。迨
    至94年12月23日晚間9 時30分左右，在臺北縣板橋市○○○
    路○ 段21號亞東醫院前，為警查獲甲○○持有供己施用第一
    級毒品海洛因1 包。經甲○○於94年12月23日晚間9 時50分
    許，帶同警察至臺北縣板橋市○○路○ 段130 巷8 號5 樓B
    室居處，查獲友人陳宏仁及張呈如，並扣得非甲○○所有，
    但供甲○○施用之第一級毒品海洛因1 包（上開2 包海洛因
    ，驗餘淨重共為0.17公克），及與甲○○所犯本件施用第一
    級毒品海洛因犯行無涉之注射針筒4 支、分裝杓1 支。
二、案經臺北縣政府警察局三重分局報請臺灣板橋地方法院檢察
    署檢察官偵查起訴。甲○○於本院行準備程序時，先就被訴
    事實為有罪陳述，經告知簡式審判程序之旨，並聽取當事人
    意見後，裁定進行簡式審判程序。
    理  由
一、上開時地以針筒注射方式施用第一級毒品海洛因之犯行，迭
    據被告甲○○於本院訊問、準備程序及審理時供認不諱（詳
    參本院95年7 月27日訊問筆錄、本院95年8 月9 日準備程序
    、簡式審判程序筆錄），並有搜索扣押筆錄（臺灣板橋地方
    法院檢察署95年度毒偵字第198 號卷第7 頁至第14頁）在卷
    可稽。而扣案白色粉末2 包，經法務部調查局以化學呈色法
    及氣相層析質譜儀分析法鑑定結果，確含第一級毒品海洛因
    ，合計淨重0.17公克，此有該局95年2 月22日調科壹字第
    060011144 號函1 件在卷可考；再被告為警查獲後採集之尿
    液，經送臺灣檢驗科技股份有限公司以酵素免疫分析及氣相
    層析質譜儀法鑑定結果，呈鴉片類陽性反應，此有該公司95
    年1 月17日濫用藥物尿液檢驗報告1 件附卷可參（同前偵查
    卷第42頁）。足認被告前開不利於己之自白，與事實相符。
    事證明確，犯行洵堪認定。
二、被告行為後，刑法於94年2 月2 日修正公布，95年7 月1 日
    施行，而刑法施行法亦於95年6 月14日增訂第1 條之1 。修
    正後刑法第2 條第1 項規定：「行為後法律有變更者，適用
    行為時之法律。但行為後之法律有利於行為人者，適用最有
    利於行為人之法律」，係規範行為後法律變更所生新舊法律
    比較適用之準據法，於新法施行後，應適用修正後刑法第2
    條第1 項之規定，為「從舊從輕」之比較。且比較時應就罪
    刑有關之共犯、未遂犯、想像競合犯、牽連犯、連續犯、結
    合犯，以及累犯加重、自首減輕暨其他法定加減原因（如身
    分加減）與加減例等一切情形，綜其全部罪刑之結果而為比
    較（最高法院95年第8 次刑事庭會議決議參照）。又比較適
    用最有利於行為人之法律，應就罪刑有關之一切情形，比較
    其全部之結果，而為一體之適用，不應一部分適用新法，一
    部分適用舊法（最高法院29年上字第964 號判例意旨參照）
    。經查：修正前刑法第47規定：「受有期徒刑之執行完畢者
    ，或受無期徒刑或有期徒刑一部之執行而赦免後，5 年以內
    再犯有期徒刑以上之罪者，為累犯，加重本刑至二分之一」
    ；修正後刑法第47條第1 項則規定：「受徒刑之執行完畢，
    或一部之執行而赦免後，5 年以內故意再犯有期徒刑以上之
    罪者，為累犯，加重本刑至二分之一」。因本件為故意犯罪
    ，不論依修正前、後之刑法第47條或第47條第1 項規定，均
    構成累犯，故依刑法第2 條第1 項前段規定，適用修正前刑
    法第47條規定論以累犯。
三、核被告甲○○所為，係犯毒品危害防制條例第10條第1 項之
    施用第一級毒品罪。其施用前後持有第一級毒品海洛因之低
    度行為，應為施用之高度行為所吸收，不另論罪。又被告於
    92年間因施用毒品案件，經臺灣士林地方法院於92年6 月11
    日以92度訴字第305 號判決有期徒刑9 月，92年7 月14日確
    定，93年9 月30日縮刑期滿執行完畢，此有臺灣高等法院被
    告前案紀錄表1 件附卷可稽，是被告於前案有期徒刑執行完
    畢後5 年以內再為本件施用第一級毒品犯行，應依修正前刑
    法第47條規定論以累犯，並加重其刑。爰審酌被告曾有施用
    毒品前科，再為本件犯行、犯罪動機、目的、手段、施用毒
    品為自戕行為，尚未對他人直接造成損害，及其犯罪後坦承
    犯行等一切情狀，量處如主文所示之刑。而扣案之第一級毒
    品海洛因2 包（扣除鑑定過程中滅失部分，驗餘淨重共0.17
    公克），應依毒品危害防制條例第18條第1 項前段規定沒收
    銷燬之。另扣案之注射針筒4 支、分裝杓1 支，被告於審理
    時否認為渠所有之物，復無證據證明與被告所為本件施用第
    一級毒品罪行有關，無從依法宣告沒收，併此敘明。
據上論斷，應依刑事訴訟法第273 條之1 第1 項、第299 條第1
項前段，毒品危害防制條例第10條第1 項、第18條第1 項前段，
刑法第2 條第1 項前段、修正前刑法第47條，判決如主文。
本案經檢察官陳銘祥到庭執行職務。
中    華    民    國    95    年    8     月    23    日
                  刑事第六庭  法  官  高玉舜
以上正本證明與原本無異
如不服本判決應於送達後10日內向本院提出上訴狀
                              書記官  林進煌
中    華    民    國    95    年    8     月    23    日
附錄本案論罪科刑法條全文：
毒品危害防制條例第10條
施用第一級毒品者，處 6 月以上 5 年以下有期徒刑。
施用第二級毒品者，處 3 年以下有期徒刑。


司法院資訊處製作；財團法人民間司法改革基金會備份。
